---
title: "Relatório Milsa"
output: pdf_document
date: "`r format(Sys.time(), '%d %B, %Y')`"
fontsize: 12pt
---

```{r setup, include=FALSE}
library(ggplot2)
knitr::opts_chunk$set(echo = TRUE)
milsa <- read.table('http://www.leg.ufpr.br/~paulojus/dados/milsa.dat', head=T)

milsa <- transform(milsa, civil=factor(civil, labels=c('solteiro', 'casado'), levels=1:2),
                   instrucao=factor(instrucao, labels=c('1oGrau', '2oGrau', 'Superior'), lev=1:3, ord=T),
                   regiao=factor(regiao, labels=c('capital', 'interior', 'outro'), lev=c(2,1,3)))

milsa <- transform(milsa, idade = ano + mes/12)
milsa <- transform(milsa, ano=NULL, mes=NULL)
salarios <- milsa$salario * 1320
```

O conjunto de dados Milsa apresenta informações sobre `r nrow(milsa)` funcionários da empresa, sendo as informações disponíveis: `r paste(colnames(milsa), sep = ', ')` 

## Relatório

De todos os funcionários `r length(milsa$civil[milsa$civil=='solteiro'])` são solteiros e `r length(milsa$civil[milsa$civil=='casado'])` casados, o que correspondem a `r round(with(milsa, prop.table(table(civil)))[1] * 100)`% e `r 100 - round(with(milsa, prop.table(table(civil)))[1] * 100)`% respectivamente, como mostra o gráfico abaixo:

```{r solteirosCasados, echo=FALSE, out.width='50%', fig.align='center', fig.cap='Solteiros e Casados', }
plot(milsa$civil,
     col=c('brown4','steelblue1'))
```

Apenas `r nrow(milsa[milsa$instrucao=='Superior',])` dos funcionários possuem ensino superior, enquanto `r nrow(milsa[milsa$instrucao=='2oGrau',])` concluíram o segundo grau e `r nrow(milsa[milsa$instrucao=='1oGrau',])` o primeiro grau:

```{r instrucao, echo=FALSE, out.width='50%', fig.align='center', fig.cap='Nivel de Instrucao'}
instrucao <- c(nrow(milsa[milsa$instrucao=='Superior',]), nrow(milsa[milsa$instrucao=='1oGrau',]), nrow(milsa[milsa$instrucao=='2oGrau',]))
barplot(instrucao, 
        names.arg=c('Superior', '2° Grau', '1° Grau'),
        col='dodgerblue4',
        horiz = T,
        las=1)
```

\newpage
Foram encontrados diversos valores inválidos para o número de filhos, portanto esse dado só estava disponível para `r nrow(milsa[!is.na(milsa$filhos),])` funcionários, dessa forma, a distribuição de quantidade de filhos para os funcionários ficou da seguinte forma:

```{r filhos, echo=FALSE, out.width='50%', fig.align='center', fig.cap='Número de Filhos'}
filhos <- factor(milsa$filhos[!is.na(milsa$filhos)])
plot(filhos, col = 'violetred')
```

Os salários variam de R\$`r format(round(min(salarios), 2), nsmall = 2)` até R\$`r format(round(max(salarios), 2), nsmall = 2)`, com uma média salarial de `r format(round(mean(salarios), 2), nsmall = 2)`
\vspace{50pt}
```{r salario, echo=FALSE, out.width='50%', fig.align='center', fig.cap='Salários'}
#boxplot(milsa$salario, horizontal = T, col = 'springgreen4')
ggplot(milsa, aes(x=salario)) +
    geom_histogram(aes(y = ..density..),binwidth = 2, fill="#69b3a2", color="white", alpha=0.95) +
    geom_density(color="slateblue4", size=1.2) +
    geom_rug()

```

Com relação a região de moradia dos funcionarios, temos `r length(milsa$regiao[milsa$regiao == 'capital'])` funcionários que moram na capital, `r length(milsa$regiao[milsa$regiao == 'interior'])` funcionários que vivem no interior e `r length(milsa$regiao[milsa$regiao == 'outro'])` responderam 'outro' no questionário, como mostra o gráfico abaixo:

```{r regiao, echo=F, out.width='50%', fig.align='center'}
plot(milsa$regiao,
     col='steelblue')
```

```{r idade, echo=F, out.width='50%', fig.align='center'}
hist(milsa$idade,
     main = 'Idade dos Funcionários',
     xlab = 'Idade', 
     col = c('brown', 'brown', 'gold', 'gold', 'steelblue', 'steelblue'))
```
