---
title: "relatorio_milsa"
output: pdf_document
date: '2023-01-17'
---

```{r, include=FALSE}
milsa <- read.table('http://www.leg.ufpr.br/~paulojus/dados/milsa.dat', head=T)
milsa <- transform(milsa, civil=factor(civil, labels=c('solteiro', 'casado'), levels=1:2),
                   instrucao=factor(instrucao, labels=c('1oGrau', '2oGrau', 'Superior'), lev=1:3, ord=T),
                   regiao=factor(regiao, labels=c('capital', 'interior', 'outro'), lev=c(2,1,3)))

milsa <- transform(milsa, idade = ano + mes/12)
milsa <- transform(milsa, ano=NULL, mes=NULL)
```


A empresa tem `r nrow(milsa)` funcionários.

Destes `r round(with(milsa, prop.table(table(civil)))[1] * 100)`% são solteiros

```{r fig, echo=F, out.width='40%'}
plot(milsa$civil,
     col='steelblue')
```

Com relação a região de moradia dos funcionarios, temos `r length(milsa$regiao[milsa$regiao == 'capital'])` funcionários que moram na capital, `r length(milsa$regiao[milsa$regiao == 'interior'])` funcionários que vivem no interior e `r length(milsa$regiao[milsa$regiao == 'outro'])` responderam 'outro' no questionário, como mostra o gráfico abaixo:

```{r regiao, echo=F, out.width='40%', fig.align='center'}
plot(milsa$regiao,
     col='steelblue')
```

```{r regiao, echo=F, out.width='40%', fig.align='center'}
hist(milsa$idade,
     main = 'Idade dos Funcionários',
     xlab = 'Idade', 
     col = c('brown', 'brown', 'gold', 'gold', 'steelblue', 'steelblue'))

```